【裁判字號】    89,訴,158
【裁判日期】    890627
【裁判案由】    違反毒品危害防制條例
【裁判全文】
臺灣花蓮地方法院刑事判決                          八十九年度訴字第一五八號
    公  訴  人  臺灣花蓮地方法院檢察署檢察官
    被      告  甲○○
右列被告因違反毒品危害防制條例案件，經檢察官提起公訴 (八十九年毒偵字第一、
二一五號)，及移送併辦（八十九年度毒偵字第三０六號），本院判決如左：
    主  文
甲○○連續施用第一級毒品，累犯，處有期徒刑捌月。又施用第二級毒品，累犯，處
有期徒刑伍月，扣案之安非他命壹小包（毛重零點肆公克）、酒精燈壹只及吸食器壹
組，均沒收併銷燬之。應執行有期徒刑壹年，扣案之安非他命壹小包（毛重零點肆公
克）、酒精燈壹只及吸食器壹組，均沒收併銷燬之。
    事  實
一、甲○○前於民國（以下同）八十一年十二月間，因煙毒案件經本院判處有期徒刑
    三年三月，甫於八十五年四月二十六日假釋期滿執行完畢，又於八十八年六月十
    日因施用毒品案件，經依本院以八十八年度毒聲字第三五九號裁定送台灣花蓮看
    守所附設勒戒處所觀察、勒戒後，認無繼續施用傾向，由臺灣花蓮地方法院檢察
    署檢察官於八十八年六月二十四日以八十八年度偵字第二三０七號處分不起訴在
    案，猶不知悛悔。復基於施用海洛因之概括犯意，自八十八年六月底（六月二十
    四日以後）間某日起至八十九年二月十四日往前回溯九十六小時內之某時止，連
    續在花蓮市○○路六二六巷七號住處等地，以針筒注射方式施用第一級毒品海洛
    因多次。復另起施用第二級毒品安非他命之犯意，於八十九年二月十三日在花蓮
    市○○路二十六號（起訴書誤載為十三號），以點火燃燒方式施用第二級毒品安
    非他命一次。嗣先於八十八年十一月十五日，經花蓮縣警察局花蓮分局自強派出
    所警員採尿送驗後首度查獲甲○○施用海洛因（驗尿後並無安非他命陽性反應）
    ；又於八十九年二月十三日，經同分局刑事組警員再次採尿送驗查獲賴某施用安
    非他命及海洛因犯行；再於八十九年二月十三日下午三時許，經該分局軒轅派出
    所警員持檢察官簽發之搜索票前往花蓮市○○路二十六號甲○○之友人邱朝明住
    處實施搜索，當場查獲甲○○、邱朝明及林石連在內施用安非他命，並扣得甲○
    ○所有之安非他命一小包（毛重０．四公克），邱朝明所有之吸食器及酒精燈各
    一只。經再依本院八十九年度毒聲字第一二九號裁定送臺灣花蓮看守所附設勒戒
    處所觀察、勒戒後，認有繼續施用毒品之傾向，而再經本院裁定入戒治處所施以
    強制戒治。
二、案經花蓮縣警察局花蓮分局報請送臺灣花蓮地方法院檢察署檢察官偵查起訴及移
    送併辦。
    理  由
一、右揭事實業據被告甲○○於本院審理中坦承不諱，並有花蓮縣衛生局煙毒尿液檢
    驗成績書一紙、慈濟醫學院出具之尿液檢驗報告二份、行政院衛生署花蓮醫院尿
    液檢驗報告一份、本院八十九年度毒聲字第一二九號裁定一份，臺灣花蓮地方法
    院檢察署八十八年度偵字第二三０七號不起訴處分書在卷可稽，並經本院調閱臺
    灣花蓮地方法院檢察署八十九年聲戒字第二八號案卷內所附之台灣花蓮看守所八
    十九年二月二十五日花所總字第四三二號函附之證明書各乙份在卷可按，事証明
    確，被告犯行洵堪認定。
二、核被告施用第一級毒品海洛因之行為，係犯毒品危害防制條例第十條第一項之罪
    ；其施用第二級毒品安非他命之行為，係犯同法條第二項之罪。被告係針筒注射
    施用海洛因，另以燃燒玻璃球之方式施用安非他命，且係分別施用，故其所犯上
    開二罪，施用方式不同，犯意各別，罪名不同，應分論併罰。其先後多次非法施
    用海洛因，時間緊接，構成要件相同，顯係出於概括之犯意反覆為之，為連續犯
    ，爰依刑法第五十六條之規定以一罪論，並加重其刑。被告自八十八年六月底起
    至同年十一月十五日往前回溯九十六小時止；及自八十八年十一月十五日起至八
    十九年二月十四日往前回溯九十六小時內止之施用海洛因行為，雖未據起訴，但
    與已起訴之部分有連續犯之裁判上一罪關係，依審判不可分之原則，本院自應併
    予審理。又被告前於八十一年十二月間，因煙毒案件經本院判處有期徒刑三年三
    月，甫於八十五年四月二十六日假釋期滿執行完畢，有台灣花蓮地方法院檢察署
    刑案資料查註紀錄在卷可稽，其於五年以內再犯本二件有期徒刑以上之罪，為累
    犯，應各依刑法第四十七條規定加重其刑，施用海洛因部分則遞加重其刑。爰審
    酌施用毒品屬自殘行為之特性，而被告素行不佳，及其知識程度，犯罪之動機、
    目的，手段，所生損害及犯罪後之態度良好等一切情狀，分別量處如主文所示之
    刑，並定其應執行刑。
三、八十九年二月十三日經花蓮縣警察局花蓮分局軒轅派出所員警在花蓮市○○路二
 十六號邱朝明住處扣得之安非他命一小包（毛重０．四公克），係被告所有經查
    獲之毒品，同時查獲之邱朝明所有之吸食器及酒精燈，係專供施用毒品之器具，
    併依毒品危害防制條例第十八條第一項前段諭知沒收併銷燬之。至於八十八年十
    一月十五日花蓮縣警察局花蓮分局自強派出所警員於被告住處查扣之注射針筒三
    支、鎮定劑四支、棉花二只及裝盛安眠藥所用袋子一只，被告否認係供其施用海
    洛因之器具，並供稱該等物品係供其注射鎮定劑之用等語。本院認被告既已坦承
    施用第一級毒品犯行，實無再設詞否認扣案證物使用情形之必要，且該等注射針
    筒與鎮定劑同時經警扣押，復無海洛因併同遭警查扣，應認被告前述供述為可信
    ，是該等針筒、鎮定劑、棉花及袋子等物品，不併同為沒收之宣告。
據上論斷，應依刑事訴訟法第二百九十九條第一項前段，毒品危害防制條例第十條第
一項、第二項、第十八條第一項前段，刑法第十一條前段，第五十六條、第四十七條
、第五十一條第五款，判決如主文。
中      華      民      國    八十九    年      六      月    二十七    日
                               臺灣花蓮地方法院刑二庭
                                   法  官  陳  欽  賢
右正本證明與原本無異。
如對本判決不服，應於送達後十日內，向本院提出上訴狀。（應抄附繕本）告訴人或
被害人如對於本判決不服者，應具備理由請求檢察官上訴，其上訴期間之計算係以檢
察官收受判決正本之日期為準。
                                   法院書記官
中      華      民      國    八十九    年     六       月    二十九    日
附錄本判決論罪之法律條文：
毒品危害防治條例第十條第一項、第二項：
施用第一級毒品者，處六月以上五年以下有期徒刑。
施用第二級毒品者，處三年以下有期徒刑。


司法院資訊處製作；財團法人民間司法改革基金會備份。
